# 固定收益投资款的账务处理

提问人：研究准 则 时间：2021-12-22 12:04:30
陈版主：
有个业务请教一下：
公司股东A公司 2019 年 12 月签订投资协议，按照投资协议出资 5 亿元，无其他约定，截止 2021 年 10 月实际出资 3 亿元，尚有 2 亿元未出资。
同时，在 2021 年 1 月公司股东A公司借款给我公司 2 亿元，并签订借款合同，约定利率年5%， 2021 年 12 月公司股东A公司补充签订借款合同，并约定“借款的 2 亿元本金转为未交出资款，并按照年6%支付固定收益”。
公司截止 2021 年 11 月未分配利润为负数。
针对以上业务情况，有如下问题请教：
问题 1 ：借款本金转为未交出资款，是否可以计入实收资本；
问题 2 ：按照年6%支付的固定收益，属于利息支出还是利润分配，是否需要预提，如果预提计入什么科目。
请在百忙中予以解答，万分感谢！

回答人：chenyiwei
1 、如果形式上符合《公司法》《公司登记管理条例》《公司注册资本登记管理规定》中关于债转股出资的规定，则法律上可以认可增加实收资本。
2 、但是，由于合同约定按年率6%支付固定收益，因此会计上应认定为金融负债。在按照实际收款金额借记银行存款、贷记实收资本的同时，还应按相同金额借记资本公积，贷记长期应付款。后续每年按约定支付的固定利息列入每年的财务费用。